臺灣高等法院臺南分院交通事件裁定　　 100年度交抗字第68號
抗　告　人　王俞菁
上列抗告人因違反道路交通管理處罰條例案件，不服臺灣臺南地
方法院中華民國100年4月29日所為裁定（100年度交聲字第226號
，處分案號：交通部公路總局嘉義區監理所民國100年2月25日嘉
監南字第裁74-SK0000000號），提起抗告，本院裁定如下：
    主  文
抗告駁回。
    理  由
一、抗告意旨略以：違規地點與開單地點不符，如案件所述車輛
    停放地點為中華南路1段175巷10弄，而罰單之地址則以175
    巷10弄2號開立，如以175巷10弄2號此地址則為一般住家門
    口，為何不能停車，且住家門口何來紅線可言，175巷10 弄
    為社區出入口，罰單上地址應為175巷10弄為正確，即代表
    員警只顧開單業績非有到場實際了解現場狀況，單憑民眾檢
    舉照片即可隨意開單，何來交通事故需有交通警察到場之必
    要，本件舉發有問題云云。
二、按汽車停車時，禁止臨時停車處所不得停車；汽車駕駛人停
    車時，在禁止臨時停車處所停車者，處600元以上1,200元以
    下罰鍰，道路交通安全規則第112條第1項第1款、道路交通
    管理處罰條例第56條第1項第1款分別定有明文。次按禁止臨
    時停車標線為紅色實線，道路交通標誌標線號誌設置規則第
    169條第2項亦規定甚明。
三、經查：
  (一)抗告人所有之TW-8911號自用一般小客車於民國99年11月2日
    6時56分，在臺南市○○○路○段175巷10弄2號處，因在禁止
    臨時停車處所停車，經民眾拍照後向舉發機關檢舉，由舉發
    機關製單逕行舉發，嗣經原處分機關對抗告人裁處新台幣（
    下同）900元之罰鍰等情，有臺南市警察局100年1月13日南
    市警交字第SK0000000號舉發違反道路交通管理事件通知單
    、原處分機關100年2月25日嘉監南字第裁74-SK0000000 號
    裁決書各1份及民眾舉發時提供之採證照片2幀附卷可稽。
  (二)抗告人以本件為民眾檢舉，執法人員不在現場，而質疑舉發
    程序之合法性云云。惟按對於違反道路交通管理處罰條例之
    行為，民眾得敘明違規事實或檢具違規證據資料，向公路主
    管或警察機關檢舉，經查證屬實者，應即舉發，道路交通管
    理處罰條例第7條之1定有明文。至於民眾檢舉違規，若已提
    供科學儀器取得之證據資料以查證其真偽，或僅敘明違規事
    實，但經交通勤務警察前往查證當場親見違規行為，其舉證
    責任已盡，且已符合上開法律規定有關證據方法限制之要旨
    ，並避免有心之檢舉人藉此大量而輕微之行政處分騷擾被檢
    舉人，達到維護行政效率及兼顧人權之功能，核該條文之立
    法目的在於因警力有限及民眾取巧違規成性，為交通秩序混
    亂原因之一，民眾如能利用適當管道檢舉交通違規，除可彌
    補警力之不足外，亦將產生極大之嚇阻效果。是一般民眾見
    有違規事件，皆可敘明違規事實或檢具違規證據資料，向公
    路主管或警察機關檢舉，經查屬實者，應即舉發之。查本件
    違規係由民眾提供科學儀器取得之照片向警察機關提出檢舉
    ，經警察機關查證屬實而予舉發等情，有臺南市政府警察局
    100年2月21日南市警交字第1001700639號函1份在卷可稽，
    是本件舉發程序於法並無不合。
  (三)抗告人另辯稱：本件車輛係停放於中華南路1段175巷10弄，
    非在舉發單所載之中華南路1段175巷10弄2號之地點云云；
    惟查，就上開採證照片觀之，系爭車輛於違規當時停放之位
    置固係於中華南路1段175巷10弄之道路上，惟該違規地點經
    舉發機關警員現場勘查之地址係為中華南路1段175巷10弄2
    號無誤（即敦煌邑社區出入口），此有警員之職務報告1份
    在卷可稽，因此，舉發機關以違規地點係位於「台南市○○
    ○路○段175巷10弄2號」而為舉發，尚難認有何違誤之處。
  (四)抗告人又以開單地點若係175巷10弄2號，則此地址則為一般
    住家門口，為何不能停車，且住家門口不可能有紅線云云。
    惟查，抗告人之系爭車輛係停於中華南路1段175巷10弄敦煌
    邑社區出入口旁，而該確劃有禁止停車之紅線，抗告人車輛
    正停放在紅線上等情，有現場相片在卷可稽（見原審卷第14
    頁），則抗告人顯然有違規停車之情，已無疑義，抗告人所
    爭執停放地點究係10弄2號或10弄之情，要無從解免其違規
    停車之責任。
  (五)綜上所述，抗告人上開所辯各情，均無可採，其所有之系爭
    車輛，於上揭時、地在設有紅色實線之禁止臨時停車處所停
    車之違規行為，已可認定。
四、原審以抗告人在前揭時、地，有違規停車之行為，原處分機
    關依道路交通管理處罰條例第56條第1項第1款規定，裁處抗
    告人罰鍰900元，於法並無不當，而駁回抗告人之異議。本
    院經核認事用法，均無不合，抗告人猶執陳詞指摘原裁定不
    當，請求撤銷云云，非有理由，應予駁回。
五、據上論斷，應依道路交通事件處理辦法第26條，刑事訴訟法
    第412條，裁定如主文。
中    華    民    國    100    年    6    月    20    日
                  刑事第五庭    審判長法  官  楊明章
                                      法  官  蔡美美
                                      法  官  黃國永
以上正本證明與原本無異。
不得再抗告。
                                      書記官  陳淑貞
中    華    民    國    100    年    6    月    20    日